臺灣苗栗地方法院刑事判決　　　　　　　 96年度重訴字第3號
公　訴　人　臺灣苗栗地方法院檢察署檢察官
被　　　告　甲○○
　　　　　　　　　　現另案在臺灣桃園看守所羈押中
選任辯護人　李世才律師
上列被告因違反毒品危害防制條例案件，經檢察官提起公訴（93
年度偵字第2128、3687、3804號），本院判決如下：
    主    文
甲○○：
  (一)共同連續販賣第一級毒品，累犯，處無期徒刑；褫奪公權終
    身。扣案如附表一所示第一級毒品海洛因拾包（合計淨重
    肆佰捌拾陸點貳貳公克，合計含袋重伍佰壹拾點貳伍公克
    ）沒收銷燬；扣案如附表二編號1 至5 所示之物沒收；如附
    表二編號6 所示門號0000000000號所使用之行動電話壹支沒
    收，如全部或一部不能沒收時，追徵其價額；未扣案之販賣
    所得新臺幣佰柒拾伍萬元沒收，如全部或一部不能沒收時
    ，以其財產抵償之。
  (二)共同連續販賣第二級毒品，累犯，處有期徒刑拾年。扣案如
    附表三所示第二級毒品甲基安非他命拾貳包（合計淨重壹仟
    伍佰拾伍點肆捌公克，合計含袋重壹仟伍佰捌拾柒點柒伍
    公克）、待結晶之第二級毒品甲基安非他命水溶液壹盒（淨
    重陸佰貳拾肆點柒陸公克，含盒重捌佰肆拾點伍貳公克）沒
    收銷燬；扣案如附表四編號1 至6 所示之物沒收；如附表四
    編號7 所示門號0000000000號所使用之行動電話壹支沒收，
    如全部或一部不能沒收時，追徵其價額；扣案之販賣所得新
    臺幣貳拾玖萬元沒收；未扣案之販賣所得新臺幣貳佰伍拾捌
    萬元沒收，如全部或一部不能沒收時，以其財產抵償之。
應執行無期徒刑；褫奪公權終身。扣案如附表一所示第一級毒品
海洛因拾包（合計淨重肆佰捌拾陸點貳貳公克，合計含袋重伍
佰壹拾點貳伍公克）、附表三所示第二級毒品甲基安非他命拾
貳包（合計淨重壹仟伍佰拾伍點肆捌公克，合計含袋重壹仟伍
佰捌拾柒點柒伍公克）及待結晶之第二級毒品甲基安非他命水溶
液壹盒（淨重陸佰貳拾肆點柒陸公克，含盒重捌佰肆拾點伍貳公
克）均沒收銷燬；扣案如附表二編號1 至5 及附表四編號1 至6
所示之物均沒收；如附表二編號6 所示門號0000000000號所使用
之行動電話壹支及附表四編號7 所示門號0000000000號所使用之
行動電話壹支均沒收，如全部或一部不能沒收時，追徵其價額；
扣案之販賣所得新臺幣貳拾玖萬元沒收；未扣案之販賣所得新臺
幣陸佰拾萬元均沒收，如全部或一部不能沒收時，以其財產
抵償之。
    犯罪事實
一、甲○○前因違反麻醉藥品管理條例、藥事法等案件，分別經
    法院判處有期徒刑6 年、10月確定，嗣經定執行刑為6 年6
    月，甫於民國93年2 月11日執行完畢。
二、甲○○與乙○○（所犯販賣第一級毒品罪，經臺灣高等法院
    臺中分院以96年度上重更（二）字第46號判處無期徒刑在案
    ）共同基於販賣第一級毒品海洛因（下稱海洛因）營利之概
    括犯意聯絡，由甲○○以其所有之門號0000000000號行動電
    話與姓名年籍不詳、綽號「阿本」之男子聯繫購買海洛因，
    談妥交易條件後，於93年5 月27日15時許，在苗栗縣苗栗市
    ○○街26號2 樓乙○○租屋處，以新臺幣（下同）125 萬元
    之代價，向姓名年籍不詳、綽號「阿本」之男子買入海洛因
    350 公克，經甲○○稀釋分裝成每包約重3.75公克之小包後
    ，交由乙○○準備對外以每小包18,000元之價格出售。嗣於
    同日18時30分許，乙○○攜帶稀釋後之海洛因12包外出時，
    在苗栗縣苗栗市○○街26號前為警查獲，當場扣得海洛因12
    包（合計含袋重約202.45公克），並經乙○○同意，至上址
    乙○○租屋處搜索而查獲甲○○，在上址扣得海洛因1 大包
    （含袋重約201 公克，以上查獲之海洛因經混合後，於送驗
    時分為20包，重量如附表一編號1 所示）及甲○○所有、用
    以分裝販賣海洛因之電子磅秤1 台、磅秤1 台、分裝器2 支
    、研磨機2 台、夾鏈袋1 大包。甲○○、乙○○經警移送臺
    灣苗栗地方法院檢察署檢察官偵訊後，供承前揭犯行並稱可
    協助員警追查毒品來源而獲釋，竟均不知悔改，承前販賣海
    洛因之概括犯意聯絡，由甲○○自93年7 月底某日起，在苗
    栗縣苗栗市縣○路50號、苗栗市○○街206 號（香謝大樓）
    16樓之3 等租屋處，以每塊海洛因磚120 萬元至130 萬元不
    等之價格，每次半塊或1 塊海洛因磚之數量，連續多次向「
    阿本」買入海洛因，再以行動電話與姓名年籍不詳、綽號「
    阿豐」、「妹仔」、「阿祥」之人聯繫販賣海洛因，隨即交
    由乙○○攜往桃園、中壢等地，以每半塊海洛因磚62萬元至
    65萬元不等之價格，連續出售海洛因予「阿豐」、「妹仔」
    、「阿祥」等人。甲○○與乙○○另共同基於販賣第二級毒
    品甲基安非他命（下稱甲基安非他命）之概括犯意聯絡，由
    甲○○以其所有之門號0000000000號行動電話與潛逃大陸地
    區、姓名年籍不詳、綽號「阿發」之男子聯繫，約定以325
    萬元之代價向「阿發」買入甲基安非他命10公斤，迨「阿發
    」透過不詳管道將安非他命走私入境，甲○○於同年9 月20
    日受通知後，委由乙○○陪同姓名年籍不詳、綽號「鍾魁」
    之男子至高雄市某處取得安非他命17公斤，帶回苗栗縣苗栗
    市水源里陽明7 號501 室甲○○租屋處，先按「阿發」之指
    示，將其中2 公斤轉交予「鍾魁」，另5 公斤轉交予姓名年
    籍不詳、綽號「阿盛」之人，所餘10公斤甲基安非他命即由
    甲○○負責聯繫，乙○○負責分裝、送貨，在桃園、中壢、
    三重等地，每半公斤26萬元或27萬元之價格，連續出售予「
    阿豐」及姓名年籍不詳、綽號「小吳」之男子。嗣經法務部
    調查局苗栗縣調查站、臺中縣調查站、臺北市調查處、北部
    地區機動工作組、海岸巡防署中部地區巡防局岸巡32大隊、
    苗栗縣警察局、桃園縣憲兵隊、臺北市憲兵隊等單位，於同
    年10月9 日4 時30分許，在苗栗縣苗栗市縣○路50號查獲甲
    ○○，並分別在苗栗縣苗栗市縣○路50號、苗栗市○○街20
    6 號16樓之3 及苗栗市水源里陽明7 號501 室等處扣得甲基
    安非他命12包（合計淨重1535.48 公克，合計含袋重1587.7
    5 公克）、待結晶之甲基安非他命水溶液1 盒（淨重624.76
    公克，含盒重840.52公克）、海洛因10包（其中3 包合計淨
    重1.34公克，合計含袋重2.43公克；另7 包合計淨重100.36
    公克，合計含袋重107.37公克）及甲○○所有、用以分裝販
    賣甲基安非他命之漏斗1 個、電子磅秤3 台、大型電子磅秤
    1 台、湯匙1 支、沖餘甲基安非他命之塑膠袋1 個。
三、案經苗栗縣警察局、臺中縣警察局移送臺灣苗栗地方法院檢
    察署檢察官偵查起訴。
    理    由
一、證據能力之認定：
    (一)乙○○於93年5 月28日警詢時所為供述（見93年度偵字第
      2128號卷【下稱2128偵查卷】第36至42頁），屬被告甲○
      ○以外之人於審判外之言詞陳述，經辯護人爭執其證據能
      力（見審理卷第65頁），該陳述有關是否於93年4 月間與
      甲○○共同販賣安非他命部分，雖與乙○○於審判中證述
      之內容不符，然乙○○已於審判中結證：並未於93年4 月
      間與甲○○共同販賣安非他命，製作筆錄時係因員警表示
      該部分有監聽到，配合供述即可獲釋，伊為求獲釋才承認
      ，否則僅查扣海洛因，不會承認販賣安非他命等情（見審
      理卷第144 、146 至147 頁），且乙○○確於製作該次警
      詢筆錄、移送檢察官訊問、再次為大致相同之供述後立即
      獲釋（見2128偵查卷第77至81頁），足見乙○○所稱出於
      儘速獲釋之動機而為不實供述之情狀，非無存在之可能，
      是乙○○該先前之陳述，尚難認為具有「可信之特別情況
      」，此外復查無其他法律規定例外得為證據之情形，依刑
      事訴訟法第159 條第1 項規定，不得作為證據。
    (二)乙○○於93年5 月28日、94年1 月10日、94年8 月24日偵
      查中所為供述（見2128偵查卷第79至80、146 、160 頁、
      93年度偵字第3687號卷【下稱3687偵查卷】第148 頁），
      固屬刑事訴訟法第159 條之1 第2 項所謂「被告以外之人
      於偵查中向檢察官所為之陳述」，惟其對被告而言，係立
      於證人之地位陳述，亦無不得令具結之情形，應踐行證人
      之證據調查程式，檢察官卻未依法令其具結作證，依刑事
      訴訟法第158 條之3 規定，前開陳述均不得作為證據。
    (三)蕭欣怡、黃秀英、劉晶妮、張志遠、潘志盛、A1、A2、A3
      、A4、A5於警詢時所為供述（見2128偵查卷第43至50頁、
      3687偵查卷第18至53頁），均屬被告以外之人於審判外之
      言詞陳述，經辯護人爭執其證據能力（見審理卷第65頁）
      ，且查無其他法律規定例外得為證據之情形，依刑事訴訟
      法第159 條第1 項規定，均不得作為證據。
    (四)卷內其餘被告以外之人於審判外之言詞或書面陳述，經檢
      察官、被告及辯謢人於審判程序一致同意作為證據（見審
      理卷第65頁），並經本院審酌作成時之情況認為適當，依
      刑事訴訟法第159 條之5 第1 項規定，均得為證據。
    (五)如附表一編號1 至3 、附表二編號1 至2 所示法務部調查
      局鑑定通知書、檢驗通知書，均屬刑事訴訟法第206 條之
      鑑定報告，依同法第159 條第1 項之除外規定（參照該條
      立法理由），均得為證據。
    (六)扣案如附表一編號1 至3 所示第一級毒品海洛因、附表三
      編號1 至2 所示第二級毒品甲基安非他命及附表二編號1
      至5 、附表四編號1 至5 所示之物，均非供述證據，無傳
      聞法則之適用，與本案待證事實具有自然之關聯性，且無
      證據證明係實施刑事訴訟程序之公務員因違背法定程序取
      得之物，自均得作為證據。
二、犯罪事實之認定：
    (一)前開犯罪事實，迭據被告於警詢、偵查中及本院審理時自
      白明確（見2128偵查卷第26至33、79至80、146 、160 頁
      、3687偵查卷第11至15、70至73頁、審理卷第23、31至33
      、150 至154 頁）。
    (二)被告於93年5 月27日、同年10月9 日兩度為警查獲時，分
      別經警在上開地點扣得如附表一、三所示毒品及附表二編
      號1 至5 、附表四編號1 至6 所示販賣毒品工具之事實，
      有苗栗縣警察局刑警隊搜索扣押筆錄、扣押物品收據、扣
      押物品目錄表、照片及法務部調查局苗栗縣調查站搜索扣
      押筆錄、扣押物品收據、扣押物品目錄表附卷（見2128偵
      查卷第58至60、69頁、3687偵查卷第54至65頁）暨如附表
      一、附表二編號1 至5 、附表三、附表四編號1 至6 所示
      之物扣案為證。
    (三)93年5 月27日扣案如附表一編號1 所示海洛因20包，經送
      法務部調查局鑑驗結果，均含海洛因成分（純度76.72%）
      ，有該局93年7 月20日調科壹字第990000901 號鑑定通知
      書1 紙可查（見2128偵查卷第143 頁）。93年10月9 日扣
      案如附表一編號2 、3 所示海洛因10包，經送法務部調查
      局鑑驗結果，均含海洛因成分（如附表一編號2 所示其中
      2 包純度17.79%，另1 包純度0.02% ；如附表一編號3 所
      示其中3 包純度21.99%，另4 包純度0.03%） ，有該局94
      年5 月20日調科壹字第990001212 號鑑定通知書、96年6
      月25日調科壹字第09600261700 號函各1 紙可憑（見3687
      偵查卷第126 、132 頁、審理卷第73頁）。
    (四)93年10月9 日扣案如附表三編號1 、2 所示甲基安非他命
      12包及待結晶之甲基安非他命水溶液1 盒，經送法務部調
      查局鑑驗結果，均含甲基安非他命成分（平均純度分別為
      68.58%、25.38%），有該局94年5 月6 日調科壹字第0940
      0000000 號檢驗通知書1 紙可稽（見3687偵查卷第131 頁
      ）。
    (五)被告曾於93年9 月14日，以門號0000000000號行動電話，
      與持用0000000000號行動電話之「阿發」聯繫，談及向「
      阿發」購買甲基安非他命之代價325 萬元付款方式，另於
      93年10月9 日，以門號0000000000號行動電話，與持用00
      00000000號行動電話之「阿弟固」聯繫，談及甲基安非他
      命放在苗栗縣苗栗市水源里陽明7 號501 室甲○○租屋處
      何位置等情，亦有前揭門號行動電話之通訊監察譯文2 件
      可佐（見3687偵查卷第17頁、93年度逕搜字第4 號卷附件
      7） 。
    (六)由上述各節參互佐證，足認被告之自白與事實相符，本案
      事證明確，被告販賣海洛因及販賣甲基安非他命之犯行，
      均堪認定。
三、論罪科刑之理由：
    (一)被告行為後，刑法及刑法施行法業於94年2 月2 日修正公
      布，95年7 月1 日施行。參酌最高法院95年度第8 次、第
      21次刑事庭會議決議，於刑法修正施行後，應適用刑法第
      2 條第1 項之規定，就罪刑有關之共犯、未遂犯、想像競
      合犯、牽連犯、連續犯、結合犯，以及累犯加重、自首減
      輕暨其他法定加減原因（如身分加減）與加減比例等一切
      情形，綜其全部罪刑之結果，為「從舊從輕」之比較，以
      定應適用之法律；如新舊法處罰之輕重相同，即無比較適
      用之問題，非此條所指之法律有變更，即無本條之適用，
      應依一般法律適用原則，適用裁判時法。本案與被告「罪
      刑有關」之法律變更部分，經比較修正前、後刑法之規定
      ，修正後刑法對被告並未較為有利（詳見附表五），是應
      適用被告行為時之修正前刑法。又修正後刑法第28條雖將
      共同正犯要件之「實施」修正為「實行」（「實施」一語
      ，涵蓋陰謀、預備、著手及實行之概念在內，其範圍較廣
      ，而「實行」則著重於直接從事構成犯罪事實之行為，其
      範圍較狹），對本案被告與乙○○共同販賣海洛因、共同
      販賣甲基安非他命之情節而言，此一修正內容並無有利或
      不利之影響；修正後刑法第47條第1 項雖限制受徒刑之執
      行完畢，或一部之執行而赦免後，5 年以內「故意」再犯
      有期徒刑以上之罪者，始成立累犯，對本案被告故意販賣
      海洛因、故意犯販賣甲基安非他命之情節而言，亦無所謂
      有利或不利之情形；刑法第37條第1 項則未修正，是本案
      關於共同正犯、累犯、褫奪公權之法律適用部分，毋庸依
      刑法第2 條第1 項規定為新舊法之比較，應依一般法律適
      用原則，適用裁判時之修正後刑法規定。
    (二)海洛因屬毒品危害防制條例第2 條第2 項第1 款規定之第
      一級毒品，甲基安非他命則屬同條例第2 條第2 項第2 款
      規定之第二級毒品，故核被告所為，係犯同條例第4 條第
      1 項之販賣第一級毒品罪、第4 條第2 項之販賣第二級毒
      品罪。被告販入後、賣出前之持有第一級毒品或第二級毒
      品行為，均應為販賣之高度行為所吸收，不另論罪。
    (三)被告與乙○○就犯罪事實欄所示各次販賣第一級毒品及販
      賣第二級毒品之犯行，均有犯意聯絡及行為分擔，均應論
      以共同正犯。
    (四)被告先後多次販賣第一級毒品犯行及先後多次販賣第二級
      毒品犯行，各時間緊接，觸犯構成要件相同之罪名，顯係
      基於概括犯意反覆為之，應依修正前刑法第56條連續犯之
      規定分別論以1 罪，因死刑、無期徒刑不得加重，爰就販
      賣第一級毒品罪法定刑中得併科罰金部分、販賣第二級毒
      品罪法定刑中有期徒刑及得併科罰金部分加重其刑。
    (五)被告有犯罪事實欄所載之罪刑執行情形，有臺灣高等法院
      被告前案紀錄表在卷可查，其受徒刑之執行完畢後，5 年
      以內故意再犯前開有期徒刑以上之2 罪，均為累犯，因死
      刑、無期徒刑不得加重，爰就販賣第一級毒品罪法定刑中
      得併科罰金部分、販賣第二級毒品罪法定刑中有期徒刑及
      得併科罰金部分遞加重其刑。
    (六)被告所犯前開2 罪，犯意有別，行為互殊，應予分論併罰
      。
    (七)被告有違反票據法、妨害風化、賭博、違反麻醉藥品管理
      條例、違反毒品危害防制條例等多項前科（參卷附臺灣高
      等法院被告前案紀錄表），素行不良，且曾因販賣毒品經
      法院判處有期徒刑6 年之重刑，執行完畢不久，竟仍不知
      悔改，明知毒品對社會秩序及國民健康危害至鉅，為牟個
      人私利，無視於政府制定毒品危害防制條例，杜絕毒品犯
      罪之禁令，先販入350 公克之海洛因意圖出售，雖尚未流
      入市面即為警查獲，惟被告表明願協助員警追查毒品來源
      而獲釋後，猶未知所警惕，更變本加厲，非但賡續販賣海
      洛因，另又販賣甲基安非他命，可見惡性非輕，每次售出
      半塊以上之海洛因磚或半公斤以上之甲基安非他命，足見
      其販賣對象多屬大量採購者，其行為所造成危害之範圍、
      程度不可謂不大，且最後為警查獲之甲基安非他命純質重
      量即高達1 千餘公克，若該批毒品未能及時查獲而經其出
      售再度流入市面，益將嚴重危害社會治安及他人健康，基
      於上述，本應對被告從重量刑。然被告初次遭查獲後與警
      方配合期間，確曾協助警方調查他人涉嫌販賣毒品案件，
      並非全無付出努力，且被告再次被查獲後，明知已幾無交
      保獲釋或從輕量刑之機會，仍於警詢、偵查至審理中坦承
      所犯，未為不實之辯解，為偵察機關及法院節省可觀之調
      查證據資源，由此觀之，倘對被告亦處以最高度刑，無異
      變相鼓勵涉犯此等重罪之被告拒絕悔悟、飾詞狡辯，或圖
      無罪判決，或拖延偵審程序，是被告所為，依一般國民社
      會感情固難認有何顯可憫恕之處，無從依刑法第59條酌量
      減輕，仍非不能在法定刑內從輕科刑。本院審酌上情，再
      參酌被告二、三專畢業學歷之智識程度，未婚、無固定職
      業之生活狀況等一切情狀，就被告所犯販賣第一級毒品、
      販賣第二級毒品罪，分別量處如主文第一項(一)(二)所示之刑
      。被告販賣第一級毒品之犯行，經宣告無期徒刑，依刑法
      第37條第1 項併宣告褫奪公權終身。被告經判處之主刑兼
      有無期徒刑、有期徒刑，爰僅執行無期徒刑。
    (八)扣案如附表一編號1 至3 所示海洛因均屬第一級毒品、如
      附表三編號1 至2 所示甲基安非他命均屬第二級毒品，既
      經查獲，且分別與本案被告販賣第一級毒品、販賣第二級
      毒品之犯行有關，應依毒品危害防制條例第18條第1 項前
      段沒收銷燬之（海洛因或甲基安非他命之包裝袋上均殘留
      有毒品成分，無法析離，應併予沒收銷燬）。如附表二編
      號1 至6 、附表四編號1 至7 所示之物，均係被告所有，
      供其與乙○○共犯販賣第一級毒品或販賣第二級毒品罪所
      用之物，業據被告供述在卷（見2128偵查卷第29、80頁、
      3687偵查卷第12至13頁、審理卷第151 、153 頁），應依
      毒品危害防制條例第19條第1 項與共犯乙○○連帶沒收之
      ，其中門號0000000000號、0000000000號所使用之行動電
      話各1 支，對照卷內法務部調查局苗栗縣調查站扣押物品
      收據、扣押物品目錄表、臺灣苗栗地方法院檢察署扣押物
      品清單及本院扣押物品清單等資料，尚難確認有無扣案，
      如全部或一部不能沒收時，應追徵其價額（其餘物品既已
      扣案，無不能沒收之情形，故毋庸諭知追徵其價額）。按
      毒品危害防制條例第19條第1 項規定，犯販賣毒品罪者，
      其犯罪所得之財物，均沒收之，係採義務沒收主義，故其
      犯罪所得之對價，不問其中成本若干，利潤多少，均應全
      部諭知沒收，以貫徹政府查禁煙毒之決心，並符立法本旨
      （最高法院95年度台上字第3133號判決意旨參照），查本
      案被告於93年5 月27日購入海洛因之行為，因未及出售即
      為警查獲，尚無所得；自93年7 月底某日起至同年10月9
      日為警查獲時止販賣海洛因之行為，依被告於偵查中所供
      ：前後向「阿本」買進5 、6 次，每次進半塊或1 塊，以
      每半塊62至65萬元的價格轉手出售，購進的海洛因均已賣
      出去了等語（見3687偵查卷第71頁），本諸罪疑唯輕法則
      ，可合理推算被告購入海洛因5 次，僅1 次為1 塊，其餘
      4 次均為半塊，其中半塊以65萬元之價格出售，其餘5 個
      半塊均以62萬元之價格出售，所得共計375 萬元；自93年
      9 月20日起至同年10月9 日為警查獲時止販賣甲基安非他
      命之行為，依被告於審理中所供：甲基安非他命雖是10公
      斤，除去水份實際上約只有8 公斤，除了被查扣的以外，
      剩下的我都賣掉了等語（見審理卷第154 頁），及被告於
      偵查中所供：以半公斤26、27萬元銷售等語（見3687偵查
      卷第71頁），本諸罪疑唯輕法則，可合理推算被告已實際
      出售之甲基安非他命淨重為58 39.76公克（即8 公斤減去
      扣案如附表三編號1 、2 所示甲基安非他命之淨重），以
      每次出售半公斤計，至少出售11次，其中1 次以27萬元之
      價格出售，其餘10次均以26萬元之價格出售，所得共計28
      7 萬元，上述犯罪所得應分別依毒品危害防制條例第19條
      第1 項與共犯乙○○連帶沒收之，因其中僅有販賣第二級
      毒品所得29萬元扣案（由被告於偵查中之供述，參酌該筆
      現金係與大量甲基安非他命在同時同地為警查扣之客觀情
      狀，足認係被告販賣甲基安非他命之所得，見3687偵查卷
      第60、73頁），未扣案之全部販賣第一級毒品所得及逾29
      萬元之販賣第二級毒品所得，如全部或一部不能沒收時，
      應以其財產抵償。除附表一至四所列之物以外之扣案物品
      ，雖有部分經被告供承為其所有（見審理卷第153 頁），
      惟卷內並無積極證據證明與前開本院認定之犯罪事實有關
      ，爰均不予宣告沒收，併此敘明。
    (九)公訴意旨另認被告與乙○○共同基於販賣第二級毒品安非
      他命之概括犯意聯絡，於93年4 月間，由被告對外買入安
      非他命半台斤，並予分裝成每包1 兩重，再由乙○○在苗
      栗市地區，以每兩38,000元之價售予綽號「阿全」、「小
      胖」、「黑人」等人施用或再轉賣，亦涉犯毒品危害防制
      條例第4 條第2 項之販賣第二級毒品罪嫌。按犯罪事實應
      依證據認定之，無證據不得認定犯罪事實；被告之自白，
      不得作為有罪判決之唯一證據，仍應調查其他必要之證據
      ，以察其是否與事實相符，刑事訴訟法第154 條第2 項、
      第156 條第2 項分別定有明文。經查，前揭公訴意旨所稱
      被告於93年4 月間與乙○○共同連續販賣安非他命之情節
      ，固據被告於93年5 月28日偵查中自白在案（見2128偵查
      卷第79至80頁），惟被告已於本院審理時堅詞否認涉有此
      部分販賣安非他命犯行；證人乙○○亦於審理中到庭明確
      證稱：被告並未於93年4 月間與伊共同販賣安非他命，伊
      於警詢時所述購買安非他命之綽號「阿全」、「小胖」、
      「黑人」之人，均是為求儘快獲釋而配合員警任意杜撰的
      （見審理卷第143 至147 頁）；而乙○○持用之門號0000
      000000號行動電話，自93年4 月25日起至同年4 月27日止
      之通話內容，雖有：「我在中部等我老板，等到睡著了」
      、「我有半成品啦」、「液態的東西，我大哥會弄」、「
      粗的可以接嗎？」、「那1 包小的有沒有找到？軟的？有
      啦。在我皮包裡」、「你那硬的有沒有？都沒有貨。那裡
      都欠」、「剩小包的在你那裡。七星香煙裡面。大衛杜夫
      裡面我沒有找到」等語（見2128偵查卷第67至68頁），乙
      ○○復不否認其中有關「老板」、「大哥」均指甲○○，
      「軟的」、「細的」即為海洛因，「硬的」或「粗的」即
      為安非他命，然前揭通訊監聽通話紀錄摘要所示雙方聯繫
      之內容，尚無從證明涉及毒品交易，亦難據此認為被告於
      93年4 月間已有販賣第二級毒品之行為；又本件於93年5
      月27日為警查獲時，並未扣得安非他命或關於販賣安非他
      命之相關資料；此外，卷內復無其他具證據能力之積極證
      據足以佐證被告於偵查中之自白供述，自不能僅憑被告先
      後不一之供述，遽為不利於被告之認定。揆諸前揭說明，
      此部分被告犯罪應屬不能證明，原應諭知無罪之判決，然
      公訴人認此部分與前開經本院論罪科刑之販賣第二級毒品
      犯行具有修正前刑法第56條連續犯之裁判上一罪關係，爰
      不另為無罪之諭知，附此說明。
四、適用之法律：
    (一)刑事訴訟法第299 條第1 項前段。
    (二)毒品危害防制條例第4 條第1 項、第2 項、第18條第1 項
      前段、第19條第1 項。
    (三)刑法第2 條第1 項前段、第28條、第11條、第47條第1 項
      、第37條第1 項、第51條第4 款。
    (四)修正前刑法第56條。
本案經檢察官洪清秀到庭執行職務。
中　　華　　民　　國　　96　　年　　12　　月　　28　　日
                  刑事第一庭    法　官　劉興浪
                                法  官  蔡志宏
                                法  官  羅貞元
以上正本證明與原本無異。
如不服本判決，應於判決送達後10日內向本院提出上訴狀（應抄
附繕本），其未敘述上訴理由者，應於上訴期間屆滿後20日內補
提理由書狀於本院，上訴於臺灣高等法院臺中分院。
                                書記官  廖鳳美
中　　華　　民　　國　　97　　年　　1 　　月　　3 　　日
附表一：
┌──┬───┬─────┬────┬──────┬──────────────┐
│編號│品名  │數量      │查獲時間│查獲地點    │備考                        │
├──┼───┼─────┼────┼──────┼──────────────┤
│1   │海洛因│貳拾包（查│93年5 月│苗栗縣苗栗市│合計淨重384.52公克，合計含袋│
│    │      │獲時為拾貳│27日    │莊敬街26號前│重403.45公克（法務部調查局93│
│    │      │包及壹大包│        │、苗栗縣苗栗│年7 月20日調科壹字第99000090│
│    │      │）        │        │市○○街26號│1 號鑑定通知書，見2128偵查卷│
│    │      │          │        │2 樓        │第143 頁）                  │
├──┼───┼─────┼────┼──────┼──────────────┤
│2   │海洛因│包（送驗│93年10月│苗栗縣苗栗市│合計淨重1.34公克，合計含袋重│
│    │      │時標示為蕭│9 日    │縣府路50號  │2.43公克（法務部調查局94年5 │
│    │      │欣怡，編號│        │            │月20日調科壹字第990001212 號│
│    │      │1 至3）   │        │            │鑑定通知書，見3687偵查卷第12│
│    │      │          │        │            │6 、132 頁）                │
├──┼───┼─────┼────┼──────┼──────────────┤
│3   │海洛因│柒包（送驗│同上    │苗栗縣苗栗市│合計淨重100.36公克，合計含袋│
│    │      │時標示為劉│        │福星街206 號│重107.37公克（法務部調查局94│
│    │      │晶妮，編號│        │16樓之3     │年5 月20日調科壹字第99000121│
│    │      │4 至10）  │        │            │2 號鑑定通知書，見同上卷頁）│
├──┴───┴─────┴────┴──────┴──────────────┤
│共拾包，合計淨重486.22公克，合計含袋重513.25公克                            │
└───────────────────────────────────────┘
附表二：
┌──┬────┬────┬────┬──────┬──────────────┐
│編號│品名    │數量    │查獲時間│查獲地點    │備考                        │
├──┼────┼────┼────┼──────┼──────────────┤
│1   │電子磅秤│壹台    │93年5 月│苗栗縣苗栗市│供分裝海洛因之用（見2128偵查│
│    │        │        │27日    │莊敬街26號2 │卷第29、80頁、審理卷第151 頁│
│    │        │        │        │樓          │），另經臺灣高等法院臺中分院│
│    │        │        │        │            │96年度上重更（二）字第46號判│
│    │        │        │        │            │決宣告沒收                  │
├──┼────┼────┼────┼──────┼──────────────┤
│2   │磅秤    │壹台    │同上    │同上        │同上                        │
├──┼────┼────┼────┼──────┼──────────────┤
│3   │分裝器  │貳支    │同上    │同上        │同上                        │
├──┼────┼────┼────┼──────┼──────────────┤
│4   │研磨機  │貳台    │同上    │同上        │同上                        │
├──┼────┼────┼────┼──────┼──────────────┤
│5   │夾鏈袋  │壹大包  │同上    │同上        │同上                        │
├──┼────┼────┼────┼──────┼──────────────┤
│6   │門號0930│壹支    │        │            │供與「阿本」聯繫購買海洛因之│
│    │742605號│        │        │            │用（見2128偵查卷第29頁），亦│
│    │所使用之│        │        │            │經臺灣高等法院臺中分院96年度│
│    │行動電話│        │        │            │上重更（二）字第46號判決宣告│
│    │        │        │        │            │沒收                        │
└──┴────┴────┴────┴──────┴──────────────┘
附表三：
┌──┬────┬────┬────┬──────┬──────────────┐
│編號│品名    │數量    │查獲時間│查獲地點    │備考                        │
├──┼────┼────┼────┼──────┼──────────────┤
│１  │甲基安非│拾貳包  │93年10月│苗栗縣苗栗市│合計淨重1535.48 公克，合計含│
│    │他命    │        │9 日    │水源里陽明7 │袋重1587.75 公克（法務部調查│
│    │        │        │        │號501 室、苗│局94年5 月6 日調科壹字第0940│
│    │        │        │        │栗縣苗栗市福│0000000 號檢驗通知書，見3687│
│    │        │        │        │星街206 號16│偵查卷第131 頁）            │
│    │        │        │        │樓之3       │                            │
├──┼────┼────┼────┼──────┼──────────────┤
│2   │待結晶之│壹盒    │同上    │苗栗縣苗栗市│淨重624.76公克，含盒重840.52│
│    │甲基安非│        │        │福星街206 號│公克（法務部調查局94年5 月6 │
│    │他命水溶│        │        │16樓之3     │日調科壹字第09400000000 號檢│
│    │液      │        │        │            │驗通知書，見同上卷頁）      │
└──┴────┴────┴────┴──────┴──────────────┘
附表四：
┌──┬────┬────┬────┬──────┬──────────────┐
│編號│品名    │數量    │查獲時間│查獲地點    │備考                        │
├──┼────┼────┼────┼──────┼──────────────┤
│1   │漏斗    │壹個    │93年10月│苗栗縣苗栗市│供分裝甲基安非他命之用（見審│
│    │        │        │9 日    │福星街206 號│理卷第151 頁）              │
│    │        │        │        │16樓之3     │                            │
├──┼────┼────┼────┼──────┼──────────────┤
│2   │夾鏈袋  │貳盒    │同上    │同上        │同上                        │
├──┼────┼────┼────┼──────┼──────────────┤
│3   │電子磅秤│台    │同上    │苗栗縣苗栗市│同上                        │
│    │        │        │        │縣府路50號  │                            │
├──┼────┼────┼────┼──────┼──────────────┤
│4   │大型電子│壹台    │同上    │同上        │同上（見審理卷第153頁）     │
│    │磅秤    │        │        │            │                            │
├──┼────┼────┼────┼──────┼──────────────┤
│5   │湯匙    │壹支    │同上    │同上        │同上                        │
├──┼────┼────┼────┼──────┼──────────────┤
│6   │沖餘毒品│壹個    │同上    │同上        │原裝有甲基安非他命約17.5公克│
│    │之塑膠袋│        │        │            │，於警方實施搜索前，已遭被告│
│    │        │        │        │            │沖入馬桶內（見3687偵查卷第12│
│    │        │        │        │            │頁），因未經鑑驗，無從認定袋│
│    │        │        │        │            │內仍有毒品殘留，應認係供分裝│
│    │        │        │        │            │甲基安非他命所用之物        │
├──┼────┼────┼────┼──────┼──────────────┤
│7   │門號0916│壹支    │        │            │供與「阿發」聯繫購買甲基安非│
│    │504754號│        │        │            │他命之用（見3687偵查卷第13至│
│    │所使用之│        │        │            │14、72頁）                  │
│    │行動電話│        │        │            │                            │
└──┴────┴────┴────┴──────┴──────────────┘
附表五：
┌────┬─────────┬─────────┬──────────────┐
│比較項目│修正前刑法        │修正後刑法        │比較結果                    │
├────┼─────────┼─────────┼──────────────┤
│連續犯  │連續數行為而犯同一│刪除第56條規定，連│被告多次販賣第一級、第二級毒│
│        │之罪名者，以1 罪論│續數行為而犯同一之│品犯行，依修正前刑法分別僅論│
│        │，但得加重其刑至2 │罪名者，亦應依刑法│以1 罪，依修正後刑法各應併合│
│        │分之1 （第56條）  │第50條規定併合處罰│處罰，以修正前刑法有利於被告│
├────┴─────────┴─────────┴──────────────┤
│綜合比較結果：                                                                │
│應依刑法第2 條第1 項前段，適用被告行為時之修正前刑法                          │
└───────────────────────────────────────┘
附錄本判決論罪科刑法條全文：
毒品危害防制條例第4 條第1 項、第2 項
製造、運輸、販賣第一級毒品者，處死刑或無期徒刑；處無期徒
刑者，得併科新臺幣1 千萬元以下罰金。
製造、運輸、販賣第二級毒品者，處無期徒刑或7 年以上有期徒
刑，得併科新臺幣7 百萬元以下罰金。
